臺灣桃園地方法院民事判決
111年度訴字第254號
原      告  臺灣中小企業銀行股份有限公司

法定代理人  林謙浩  
訴訟代理人  湛昌運  
被      告  鄭幃哲即群心小吃店


上列當事人間請求清償借款事件，本院於民國111年3月22日言詞
辯論終結，判決如下：
    主  文
被告應給付原告新臺幣玖拾肆萬壹仟肆佰壹拾玖元，及自民國一
一○年十月十九日起至清償日止，按週年利率百分之一點四二計
算之利息，暨自民國一一○年十一月二十日起至清償日止，逾期
在六個月以內者，按上開利率之百分之十；逾期超過六個月者，
按上開利率之百分之二十計算之違約金。
被告應給付原告新臺幣貳拾捌萬伍仟零柒拾肆元，及自民國一一
○年十月十七日起至清償日止，按週年利率百分之一點四二計算
之利息，暨自民國一一○年十一月十八日起至清償日止，逾期在
六個月以內者，按上開利率之百分之十；逾期超過六個月者，按
上開利率之百分之二十計算之違約金。
訴訟費用新臺幣壹萬參仟壹佰柒拾柒元由被告負擔。
    事實及理由
一、本件原告主張：
（一）被告於民國110年5月18日、110年6月16日分別向原告借款
      新臺幣（下同）100萬元、30萬元，並約定借款期間分別
      至116年5月18日、116年6月16日止，被告依約應按月攤還
      本金，利息按中華郵政股份有限公司2年期定期儲金機動
      利率（目前為百分之0.845）加年利率百分之0.575機動計
      息（目前為百分之1.42），凡逾期償還本金、利息或本息
      時，按借款總餘額自應償還日起，逾期6個月以內部分，
      照約定利率百分之10、逾期超過6個月部分，照約定利率
      百分之20加付違約金。詎料被告於110年10月16日後竟拒
      絕清償，依兩造簽訂之授信約定書第15、16條約定，債務
      視為已全部到期，原告因此依兩造間消費借貸之法律關係
      ，請求被告償還本息及給付違約金等語。
（二）並聲明：如主文第1、2項所示。
二、被告則以：
（一）被告已經聲請債務協商等語，以資抗辯。
（二）並聲明：原告之訴駁回。　　　
三、稱消費借貸者，謂當事人一方移轉金錢或其他代替物之所有
    權於他方，而約定他方以種類、品質、數量相同之物返還之
    契約。利息或其他報償，應於契約所定期限支付之。借用人
    應於約定期限內，返還與借用物種類、品質、數量相同之物
    ，未定返還期限者，借用人得隨時返還，貸與人亦得定1個
    月以上之相當期限，催告返還。當事人得約定債務人於債務
    不履行時，應支付違約金。民法第474條第1項、第477條前
    段、第478條、第250條第1項定有明文。
四、經查，本件原告主張之上開事實，業據其提出青年創業及啟
    動金貸款契約書、授信約定書、放款利率歷史資料表及撥還
    款明細查詢單等件為證（見本院卷第6至28頁），被告對此
    亦不爭執，堪可採認，則依前開規定，原告本於消費借貸之
    法律關係，請求被告依約償還借款本息及違約金，為有理由
    ，應予准許。被告雖以前詞抗辯，然債務協商之聲請或進行
    ，對於原告清償借款之請求不生影響，此部分抗辯於法無據
    ，並無可採。
五、綜上所述，原告本於消費借貸之法律關係，請求被告給付原
    告94萬1,419元，及自110年10月19日起至清償日止，按週年
    利率百分之1.42計算之利息，暨自110年11月20日起至清償
    日止，逾期在6個月以內者，按上開利率之百分之10；逾期
    超過6個月者，按上開利率之百分之20計算之違約金；並給
    付原告28萬5,074元，及自110年10月17日起至清償日止，按
    週年利率百分之1.42計算之利息，暨自110年11月18日起至
    清償日止，逾期在6個月以內者，按上開利率之百分之10；
    逾期超過6個月者，按上開利率之百分之20計算之違約金，
    為有理由，應予准許。
六、本件事證已臻明確，兩造其餘主張及陳述，核與判決結果不
    生影響，爰不逐一論述，附此敘明。
七、末按法院為終局判決時，應依職權為訴訟費用之裁判；又訴
    訟費用，由敗訴之當事人負擔。民事訴訟法第87條第1項、
    第78條定有明文。本件訴訟費用即第一審裁判費1萬3,177元
    應由被告負擔，爰判決如主文第3項。
八、據上論結，本件原告之訴為有理由，依民事訴訟法第78條，
    判決如主文。　　
中　　華　　民　　國    111   年    3     月    25    日
                  民事第一庭  法  官  孫健智
正本係照原本作成。
如對本判決上訴，須於判決送達後二十日內向本院提出上訴狀。
如委任律師提起上訴者，應一併繳納上訴審裁判費。　　　
中　　華　　民　　國　　111 　年　　3 　　月　　28　　日
                              書記官  鄧竹君